臺灣臺北地方法院簡易民事判決
111年度北簡字第5293號
原      告  陳佳鈴
被      告  林家瑜
上列當事人間債務人異議之訴事件，本院於民國111年6月7日言
詞辯論終結，判決如下︰
    主      文
原告之訴駁回。
訴訟費用新臺幣壹仟元由原告負擔。
    事實及理由
一、按所謂專屬管轄，係指法律規定某類事件專屬一定法院管轄
    之謂，凡法律規定某類事件僅得由一定法院管轄者，縱未以
    法文明定「專屬管轄」字樣，仍不失其專屬管轄之性質。強
    制執行法第14條既明定債務人異議之訴事件應由執行法院管
    轄，自屬專屬管轄（最高法院98年度台抗字第38號、臺灣高
    等法院105年度抗字第249號裁定意旨參照）。準此，本院就
    本件債務人異議之訴事件，自有管轄權。
二、原告主張：被告於民國110年10月30日告知原告不必支付臺
    灣臺中地方法院（下稱臺中地院）110年度中簡字第1046號
    民事判決損害賠償新臺幣（下同）62,640元，卻於111年3月
    反悔，被告既已承諾，債權即已不存在，被告請求的事由業
    已消滅，自不得據以聲請強制執行，爰提起債務人異議之訴
    等語。並聲明：鈞院111年度司執字第30216號損害賠償強制
    執行事件之強制執行程序應予撤銷。
三、被告則以：鈞院111年度司執字第30216號損害賠償強制執行
    事件（下稱系爭強制執行事件）之強制執行程序（下稱系爭
    強制執行程序），於被告領取債權憑證時業已終結，系爭強
    制執行程序即無撤銷之餘地，是原告提起債務人異議之訴，
    請求撤銷系爭強制執行程序，核與強制執行法第14條之規定
    不符，自難准許等語，做為答辯。並聲明：原告之訴駁回。
四、按執行名義成立後，如有消滅或妨礙債權人請求之事由發生
    ，債務人得於強制執行程序終結前，向執行法院對債權人提
    起異議之訴。如以裁判為執行名義時，其為異議原因之事實
    發生在前訴訟言詞辯論終結後者，亦得主張之。執行名義無
    確定判決同一之效力者，於執行名義成立前，如有債權不成
    立或消滅或妨礙債權人請求之事由發生，債務人亦得於強制
    執行程序終結前提起異議之訴。依前2項規定起訴，如有多
    數得主張之異議原因事實，應一併主張之。其未一併主張者
    ，不得再行提起異議之訴。強制執行法第14條定有明文。本
    件原告主張被告於111年3月14日執臺中地院110年度中簡字
    第1046號民事判決及確定證明書，向本院聲請對原告強制執
    行，由本院以111年度司執字第30216號受理執行等情，經本
    院依職權調取系爭強制執行事件強制執行卷宗（隨卷外放）
    核閱無誤，並為兩造所不爭執（見本院卷第98頁至第99頁）
    ，可信為真實。次按強制執行法第14條所定債務人異議之訴
    ，以排除執行名義之執行力為目的，該條所謂強制執行程序
    終結，係指執行名義之強制執行程序終結而言（最高法院10
    6年度台上字第2933號判決意旨參照）。強制執行法第14條
    所謂「強制執行程序終結前」，係指執行名義之強制執行程
    序全部終結之情形而言。必須執行名義之強制執行程序，進
    行至執行名義所載債權全部達其目的時，始為終結；倘執行
    債權未全部獲得滿足者，於執行法院依強制執行法第27條規
    定，核發債權憑證，交債權人收執時，執行行為始為終結。
    又民事訴訟採辯論主義，舉凡法院判決之範圍及判決基礎之
    訴訟資料，均應以當事人之所聲明及所主張者為限（最高法
    院110年度台上字第2131號判決意旨參照）；法院應受原告
    訴之聲明拘束，不得就當事人未聲明之事項為判決，此觀民
    事訴訟法第388條之規定自明（最高法院110年度台上字第19
    38號判決意旨參照）。經查，系爭強制執行程序業於111年4
    月15日經本院核發北院忠111司執洪字第30216號債權憑證，
    並於110年5月9日歸檔保存，有系爭強制執行事件影卷可參
    （隨卷外放），而兩造對於系爭強制執行程序已終結乙節，
    均不爭執（見本院卷第98頁至第99頁），據此，系爭執行事
    件強制執行程序既已終結，且原告訴之聲明係「系爭強制執
    行事件之強制執行程序應予撤銷」（見本院卷第9頁、第97
    頁），依前開說明及聲明拘束性原則，本院自應以系爭強制
    執行程序已全部終結為由駁回原告之訴。
五、綜上，原告依強制執行法第14條規定提起本件債務人異議之
    訴，主張系爭強制執行事件之強制執行程序應予撤銷云云，
    為無理由，應予駁回。
六、本件事證已臻明確，兩造其餘攻擊防禦及證據方法，核與判
    決結果不生影響，爰不予一一論述，附此說明。
七、訴訟費用負擔之依據：民事訴訟法第78條。本件訴訟費用額
    ，依後附計算書確定如主文所示金額。
中　　華　　民　　國　　111 　年　　6 　　月　　21　　日
                  臺北簡易庭    法  官  詹慶堂
計算書：
項　　　　目             金　額（新臺幣）　　備    註
第一審裁判費   　 　　   1,000元
合　　　　計　　　       1,000元
上列正本係照原本作成。
如不服本判決，應於判決送達後20日內向本院提出上訴狀（須按
他造當事人之人數附繕本）。如委任律師提起上訴者，應一併繳
納上訴審裁判費。
中　　華　　民　　國　　111 　年　　6 　　月　　21　　日
                                書記官  馬正道